【裁判字號】    98,聲,414
【裁判日期】    980915
【裁判案由】    行使權利
【裁判全文】
臺灣嘉義地方法院民事裁定  98年度聲字第414號
聲  請  人  第一商業銀行股份有限公司
法定代理人  丙○○
代  理  人  甲○○
送達代收人  甲○○
相  對  人  乙○○
上列當事人間聲請行使權利事件，本院裁定如下：
  主  文
相對人應於本裁定送達後二十日內，就其因臺灣嘉義地方法院九
十七年度執全字第六八四號假處分執行所受之損害，向聲請人行
使權利，並向本院提出為行使權利之證明。
聲請程序費用由相對人負擔。
  理  由
一、按訴訟終結後，法院得依供擔保人之聲請，通知受擔保利益
    人於一定期間內行使權利並向法院為行使權利之證明，如相
    對人未證明已行使權利時，法院應依供擔保人之聲請，以裁
    定命返還其提存物，民事訴訟法第104條第1項第3款後段定
    有明文。依同法第106條規定，上開有關供訴訟費用擔保之
    規定，於其他依法令供訴訟上擔保之情形準用之。則假處分
    亦有上開規定之適用。又「所謂訴訟終結，在因假扣押或假
    處分所供擔保之場合，因該擔保係為保障受擔保利益人因假
    扣押或假處分所受損害而設，倘執行法院已依假扣押或假處
    分裁定為假扣押或假處分之執行，則在執行法院撤銷執行程
    序前，受擔保利益人所受損害仍可能繼續發生，損害額既未
    確定，自難強令其行使權利，故必待假扣押或假處分之執行
    程序已撤銷，始得謂為訴訟終結。」，最高法院91年度台抗
    字第490號意旨可茲參照。
二、聲請意旨略以︰聲請人依本院97年度裁全字第1263號假處分
    裁定，提供擔保，以本院97年度存字第781號提存事件提存
    ，聲請本院執行假處分，經本院以97年度執全字第684號事
    件受理因訴訟已終結，聲請人並已撤回假處分執行聲請，為
    聲請返還擔保物，爰依民事訴訟法第104條第1項第3款規定
    ，聲請本院通知受擔保利益人即相對人於一定期間內行使權
    利並向法院為行使權利之證明等語。
三、經查：聲請人前開主張之事實，業據提出本院97年度存字第
    781號提存書及國庫存款收款書、97年度訴字第689民事判決
    、98年8月15日民事執行處塗銷查封登記函（說明二、本件
    債權人撤回執行）等件為證，並經本院依職權調閱本院96年
    度裁全字第1263號、97年度執全字第684號假處分保全程序
    暨執行卷宗、97年度存字第781號提存卷宗審核無訛，聲請
    人聲請限期命相對人行使權利，核與前揭規定相符，自應准
    許。
四、依民事訴訟法第95條、第78條，裁定如主文。
中    華    民    國    98    年    9     月    15    日
                民事第二庭  法  官  陳思睿
上為正本係照原本作成。
如對本裁定抗告須於裁定送達後10日內向本院提出抗告狀，並繳
納裁判費新臺幣1,000元。
中    華    民    國    98    年    9     月    15    日
                            書記官  張富


司法院資訊處製作；財團法人民間司法改革基金會備份。
